【裁判字號】    89,台上,7455
【裁判日期】    891207
【裁判案由】    違反槍砲彈藥刀械管制條例
【裁判全文】
最高法院刑事判決                              八十九年度台上字第七四五五號
    上  訴  人  甲○○
右上訴人因違反槍砲彈藥刀械管制條例案件，不服台灣高等法院台中分院中華民國八
十九年九月十九日第二審更審判決（八十九年度上更(一)字第二五九號，起訴案號：台
灣苗栗地方法院檢察署八十六年度偵字第二○八八號），提起上訴，本院判決如左：
    主  文
上訴駁回。
    理  由
按刑事訴訟法第三百七十七條規定，上訴於第三審法院，非以判決違背法令為理由，
不得為之。是提起第三審上訴，應以原判決違背法令為理由，係屬法定要件。如果上
訴理由狀並未依據卷內訴訟資料，具體指摘原判決不適用何種法則或如何適用不當，
或所指摘原判決違法情事，顯與法律規定得為第三審上訴理由之違法情形，不相適合
時，均應認其上訴為違背法律上之程式，予以駁回。本件原判決綜合調查證據之結果
，認上訴人甲○○犯有修正前槍砲彈藥刀械管制條例第十條第一項未經許可，製造可
發射子彈具有殺傷力之手槍罪（為累犯）之事實，因而撤銷第一審之科刑判決，改判
仍論上訴人以上開罪名，並依刑法第四十七條累犯之規定加重其刑後，量處有期徒刑
壹年；扣案改造玩具手槍壹支及如原判決附表所示之物均沒收，已詳認定犯罪事實
之依據及憑以認定之理由，並對上訴人否認扣案改造槍枝之工具為其所有，如何不足
採信，均已依據卷內資料予以指駁及說明，從形式上觀察，原判決並無違背法令情形
。又原判決依憑內政部警政署刑事警察局民國八十六年七月二十三日刑鑑字第四九○
七八號鑑驗通知書（見偵卷第二九頁），認定上訴人所改造之玩具手槍具有殺傷力，
經核並無違證據法則。而扣案槍枝既經鑑驗明確，原審未另送其他機關鑑定，或依上
訴人聲請由上訴人當庭自我試驗，不能指為調查未盡。再依原判決所認定之事實，上
訴人係將玩具手槍之塑膠槍管改造為金屬管，使之成為具有殺傷力之槍枝，原判決論
處上訴人未經許可，製造可發射子彈具有殺傷力之手槍罪刑，適用法則洵無違誤。上
訴意旨指其行為縱應成立犯罪，亦僅應成立持有改造玩具手槍罪，尚有誤會。此外，
上訴人徒憑己意，對原審職權之適法行使及原判決理由已詳為論斷之事項，任意爭辯
，顯與法定上訴第三審之形式要件不符，其上訴違背法律上之程式，應予駁回。
據上論結，應依刑事訴訟法第三百九十五條前段，判決如主文。
中      華      民      國    八十九    年     十二     月      七      日
                              最高法院刑事第六庭
                                  審判長法官  謝  家  鶴
                                        法官  洪  文  章
                                        法官  花  滿  堂
                                        法官  陳  世  淙
                                        法官  洪  佳  濱
      右正本證明與原本無異
                                              書  記  官
中      華      民      國    八十九    年     十二     月    二十六    日


司法院資訊處製作；財團法人民間司法改革基金會備份。
